The Library of Bernhard Schwenke, Country Parson in Eastern Thuringia, 1816-1885 BX4810.S39
Lilly Library
- ZOOLOGY
  - No. 81: Brehm, A. E. Illustrirtes Thierleben. Eine allgemeine Kunde des Thierreichs. Mit Abbildungen, ausgeführt unter Leitung von N. Kretschmer. Erster Band. Hildburghausen: Verlag des Bibliographischen Instituts, 1864. xl, 696 p. (Box Box 4)
    Alfred Edmund Brehm, the author of this famous encyclopedia of animal life, was born in the village of Unter-Renthendorf, situated like Langendembach in Eastern Thuringia. Most likely Brehm was personally known to Bernhard Schwenke. The two volumes are the first edition of the Thierleben.
  - No. 82: Brehm, A. E. Illustrirtes Thierleben. Eine allgemeine Kunde des Thierreichs. Mit Abbildungen, ausgeführt unter Leitung von N. Kretschmer. Zweiter Band. Hildburghausen: Verlag des Bibliographischen Instituts, 1865. viii, 901 p. (Box Box 4)
- HORTICULTURE
  - No. 83: Schumann, C. Fr. L. Katechismus des Obstbaues, oder vollständiger Unterricht, wie auf die leichteste und sicherste Art ein gesunder und in wenigen Jahren tragbarer Obstbaum aus dem Kerne gezogen und veredelt werden kann. Nebst einer Anleitung zur Erziehung der Zwergbäume und der Obstorangerie in Blumentöpfen, einem Verzeichnisse der Obstsorten, welche in der Baumschule zu Bergsulza zu haben sind, und einem Anhang über die Samenbauer verschiedener Küchen- und Blumengewächse. Mit sechs Tafeln Abbildungen. Weimar: Druck und Verlag des Landes-Industrie-Comptoirs, 1846. xvi, 120, [1] p., 6 plates. Drawing. (Box Box 4)
  - No. 84: Galette. Leitfaden der Perspective zu Dupuis'schen Zeichenmodellen. Eisenach: s.n., 1867. 22 plates. Owner's mark inside front cover: Schwenke. (Box Box 4)
- BIBLICAL TEXTS, BIBLICAL CRITICISM
  - No. 85: Die Bücher des Alten und Neuen Testaments. Ed. Carl Hildebrand von Canstein. Berlin: s.n., 1717. Old Testament: 1079 p. (Box Box 4)
    Bound with: Das Neue Testament unsers Herrn und Heylandes Jesu Christi. Verteutscht von D. Martin Luthern; Mit Jedes Capitels kurtzen Summarien. Auch beygefügten vielen, richtigen, und mit Fleiβ nachgesehenen Parallelen. Halle, Zu finden im Waysenhause, 1728. 808, [2] p. Handwritten pages pinned to front and back endpapers.
  - No. 86: Novum Testamentum Graece. Textum ad fidem codicum versionum et patrum recensuit et lectionis varietatem adjecit D. Jo. Jac. Griesbach. Volumen I. IV. Evangelia complectens. Editio secunda emendatior multoque locupletior. Halae Saxonum aput Jo. Jac. Curtii Haeredes et Londini apud Petr. Elmsly. 1796. [14], cxxxii, 544 p. (Box Box 4)
  - No. 87: Ernesti, Johann August. Institutio interpretis Novi Testamenti ad usus lectionum. Leipzig: Weidmann, 1761. [6], 248 p. (does not count blank pages inserted between almost all even- and odd-numbered pages). Owner's mark on title page: M. Jō. Georg. Schwenke, Lips. comp. 1762. (Box Box 4)
  - No. 88: Sailer, Johann Michael, ed. Das Buch von der Nachfolgung Christi, neu übersetzet für nachdenkende Christen. Sechste, revidirte Auflage. Sulzbach: J. E. v. Seidelschen Buchhandlung, 1842. xii, 444 p. Owner's mark on recto front endpaper: W. Schwenke. (Box Box 4)
  - No. 89: Wette, W. M. L. Kurze Erklärung des Briefes an die Römer. Zweite verbesserte und vermehrte Ausgabe. Leipzig: Weidmannsche Buchhandlung, 1838. viii, 170 p. (Box Box 4)
  - No. 90: Die drei ersten Evangelien, übersetzt und erklärt von Heinrich Ewald. Göttingen: Dieterichsche Buchhandlung, 1850. xix, 368 p. (Box Box 4)
- BIBLICAL HISTORY
  - No. 91: Greiling, Johann Christoph. Die biblischen Frauen. Erster Theil. Leipzig: Gerhard Fleischer der Jüngere, 1814. Frontispiece. viii, 275 p. Dedication on recto front endpaper to Rosalie Schwenke. (Box Box 4)
  - No. 92: Greiling, Johann Christoph. Die biblischen Frauen. Zweiter und letzter Theil. Leipzig: Gerhard Fleischer der Jüngere, 1814. Frontispiece. viii, 275 p. Dedication on inside front cover. (Box Box 4)
  - No. 93: Hottinger, Christlieb Gotthold, ed.. Jesus Christus und seine Kirche: Bilder. Straβburg im Elsaβ: Selbstverlag des Verfassers, 1877. 80 p. Uncut. (Box Box 4)
  - No. 94: Hottinger, Christlieb Gotthold, ed. Jesus Christus. Wort und Bild. Mit 24 Holzschnitten. Straβburg im Elsaβ: Dr. Chr. G. Hottinger's Selbstverlag, 1881. 29 p. Uncut. (Box Box 4)
  - No. 95: Schulz, David. Die Geistesgaben der ersten Christen insbesondre die sogenannte Gabe der Sprachen. Eine exegetische Entwickelung. Breslau: A. Gosohorsky, 1836. [8], 189 p. (Box Box 4)
  - No. 96: Seelbach, C. Bibel-Segen, oder Erzählungen von der mannigfaltigen segensreichen Wirksamkeit bestimmter einzelner Bibelstellen. Erster Theil: Altes Testament. Zweite, verbesserte Auflage. Bielefeld: Velhagen und Klasing, 1862. vi, 274 p. (Box Box 4)
  - No. 97: Seelbach, C. Bibel-Segen, oder Erzählungen von der mannigfaltigen segensreichen Wirksamkeit bestimmter einzelner Bibelstellen. Zweiter Theil: Neues Testament. Zweite, verbesserte Auflage. Biblefeld: Velhagen und Klasing, 1862. 342 p. (Box Box 4)
  - No. 98: Zimmermann, Wilhelm. Lebensgeschichte der Kirche Jesu Christi. Erster Band: Die drei ersten Jahrhunderte. Stuttgart: Chr. Belser'sche Buchhandlung, 1857. xvi, 494 p. (Box Box 4)
- SONGBOOKS
  - No. 99: Arnstädtisches Gesang-Buch, in welchem 1085 schriftmäβige und erbauliche Lieder, mit verschiedenen zur Erklärung derselben dienlichen Anmerkungen zu finden, Nebst einem geistreichen Gebetbuche, in welchem die in denen Fürstl. Schwarzburgischen Landen gebräuchliche allgemeine Kirchengebete, wie auch andere Privat- Bus- Beicht- Communion- Morgen- und Abendandachten enthalten sind. Arnstadt: Das Fürstliche Waysenhaus, 1768. 490, 390, 128 p. (Box Box 4)
  - No. 100: M. G. Andächtiger Seelen Vollständiges Gesang-Buch, Darinnen der Kern der schönsten Lieder Geistreicher Männer auf 1050 zu finden, Deren sich ein frommer Christ bey öffentlichem Gottesdienste In Chur- und Fürstl. Sächsischen Landen, besonders Ober-Lausitz, auch andern Evangelischen Orten, An Sonn- und Fest-Tagen, bey der Beichte und Heil. Abendmahl, Begräbnissen, auch täglichen Haus-Andacht bedienen kan; Mit einem Anhange von Morgen- Abend- Kirchen-Andachten, Neumanns Kern aller Gebete, Collecten und einer Einleitung, verbessert herausgegeben. Zittau und Leipzig: Johann Jacob Schöps, 1768. [48], 784, 125, [3], 40 p. (Box Box 4)
    Bound with: MG. heilige Morgen- Abend- Sonn- Fest- Beicht- Communion- und sonst täglich zu gebrauchende Andachten, um allerhand geistliche Gaben, nebst M. Caspar Neumanns Kern aller Gebets-Andachten. Zittau: Johann Jacob Schöps, 1762. 176 p. Also bound with: M. G. Episteln und Evangelia, Wie solche Auf alle Sonn- Fest- und Feyer-Tage durchs ganze Jahr verlesen werden, Mit kurzen andächtigen Seufzern oder Gebeten, wie auch die Historia der Paβion und Auferstehung unsers Herrn und Heylandes Jesu Christi, benebst der Historia von Zerstörung der Stadt Jerusalem, zusamt denen drey Haupt-Symbolis des Christlichen Glaubens. Zittau und Leipzig: Verlag der Schöpfischen Buchhandl., 1769. 136 p.
  - No. 101: Dresdner Gesangbuch auf höchsten Befehl herausgegeben. Dresden: Königliche Hofbuchdruckerey, 1823. xx, 780, 62 p. (Box Box 4)
  - No. 102: Dresdner Gesangbuch auf höchsten Befehl herausgegeben. Dresden und Leipzig: B. G. Teubner, 1837. xiv, 458 p. (Box Box 4)
  - No. 103: Dresdner Gesangbuch auf höchsten Befehl herausgegeben. Dresden und Leipzig: B. G. Teubner, 1858. xx, 780, 62 p. Imprinted on front leather cover: Anna Schwenke. 1859. (Box Box 4)
  - No. 104: Kleine Liederfibel. Zweite Auflage. (Hierzu eine Melodieensammlung.) Hildburghausen: F. W. Gadow u. Sohn, 1844. 72 p. Dedication on recto front endpaper: Der lieben kleinen Anne im Pfarrhause zu Langendembach im 7. (??) 1854, in freundlicher Erinnerung. (Box Box 4)
- THEOLOGICAL TREATIES
  - No. 105: Bretschneider, Karl Gottlieb. Die deutsche Reformation der Kirche, nach ihrem Wesen und ihrem Werthe historisch dargestellt. Leipzig: Philipp Reclam jun., 1844. viii, 242 p. (Box Box 5)
  - No. 106: Dinter, Gustav Friedrich. Sämmtliche Schriften. Katechetische Werke. Ed. Johann Christoph Basilius Wilhelm. 13 vols. in 7. Neustadt an der Orla: Johann Karl Gottfried Wagner, 1840-1844. Vol. 1: xiv, 192 p., bound with vol. 2: viii, 310 p. (Box Box 5)
  - No. 107: Dinter, Gustav Friedrich. Sämmtliche Schriften. Katechetische Werke. Ed. Johann Christoph Basilius Wilhelm. 13 vols. in 7. Neustadt an der Orla: Johann Karl Gottfried Wagner, 1840-1844. Vol. 3: xxii, 242 p., bound with vol. 4: 188 p. (Box Box 5)
  - No. 108: Dinter, Gustav Friedrich. Sämmtliche Schriften. Katechetische Werke. Ed. Johann Christoph Basilius Wilhelm. 13 vols. in 7. Neustadt an der Orla: Johann Karl Gottfried Wagner, 1840-1844. Vol. 5: 210 p., bound with vol. 6: [2], 190 p. (Box Box 5)
  - No. 109: Dinter, Gustav Friedrich. Sämmtliche Schriften. Katechetische Werke. Ed. Johann Christoph Basilius Wilhelm. 13 vols. in 7. Neustadt an der Orla: Johann Karl Gottfried Wagner, 1840-1844. Vol. 7: 249 p., bound with vol. 8: 223 p. (Box Box 5)
  - No. 110: Dinter, Gustav Friedrich. Sämmtliche Schriften. Katechetische Werke. Ed. Johann Christoph Basilius Wilhelm. 13 vols. in 7. Neustadt an der Orla: Johann Karl Gottfried Wagner, 1840-1844.Vol. 9: 228 p., bound with vol. 10: 236 p. (Box Box 5)
  - No. 111: Dinter, Gustav Friedrich. Sämmtliche Schriften. Katechetische Werke. Ed. Johann Christoph Basilius Wilhelm. 13 vols. in 7. Neustadt an der Orla: Johann Karl Gottfried Wagner, 1840-1844.Vol. 11: viii, 260 p. (Box Box 5)
  - No. 112: Dinter, Gustav Friedrich. Sämmtliche Schriften. Katechetische Werke. Ed. Johann Christoph Basilius Wilhelm. 13 vols. in 7. Neustadt an der Orla: Johann Karl Gottfried Wagner, 1840-1844.Vol. 12: xiii, 166 p., bound with vol. 13: 190 p. (Box Box 5)
    Göttingen appears to have the volumes in No. 106-112, but has catalogued each separately. No antiquarian record.
  - No. 113: Hase, Karl. Kirchengeschichte. Lehrbuch zunächst für academische Vorlesungen. Dritte verbesserte Auflage. Leipzig: Breitkopf und Härtel, 1837. xiv, 649 p. Owner's mark on title page: Schwenke. (Box Box 5)
  - No. 114: Owen, John. Epigrammatum Ioan Oweni Cambro Britanni Oxoniensis. Editio Postrema correctissima et Posthumis quibusdam adaucta. Wratislaviae: Iesaiae Fellgibelli Bibliop., 1705. Frontispiece. 235 p. (Box Box 5)
  - No. 115: Strauβ, David Friedrich. Der Christus des Glaubens und der Jesus der Geschichte. Eine Kritik des Schleiermacher'schen Lebens Jesu. Berlin: Franz Duncker, 1865. xii, 240 p. Pages are uncut. (Box Box 5)
  - No. 116: Zittel, Emil. Die Entstehung der Bibel. Dritte, neu bearbeitete Auflage. Karlsruhe: G. Braun'sche Hofbuchhandlung, 1875. iv, 164 p. (Box Box 5)
- LUTHERIANA
  - No. 117: Die Psalmen Davids, nach Dr. Martin Luthers Uebersetzung. Stereotyp-Ausgabe. Hannover: Hahnsche Hof-Buchhandlung, 1842. 146 p. Owner's mark on title page: L. Nöthlich. (Box Box 5)
  - No. 118: D. Martin Luthers ungedruckte Predigten. Aus den Handschriften der Herzogl. Bibliothek zu Wolfenbüttel herausgegeben von Dr. Wilhelm Hoeck. Erster Band: Predigten über Johannes C. 3-C. 4, 10. und Matthäus C. 23, 37 - C. 24, 34. Berlin: Hermann Schultze, 1847. viii, 523 p. (Box Box 5)
  - No. 119: Baumgarten, M. Doctor Martin Luther. Volksbuch zum Lutherfest am 10. November 1883. Rostock und Ludwigslust: Carl Hinstorff, 1883. [4], 204 p. (Box Box 5)
  - No. 120: Feyer des dritten Jubelfestes der Reformation, welche den 2. November 1817 in Zöllsdorf, einem Vorwerke, das einst dem unsterblichen D. Martin Luther eigenthümlich gehörte, Statt fand, nebst den dabey gehaltenen Reden. Zum Besten der hülfsbedürftigen Seitenverwandten D. Martin Luthers. Leipzig: Friedr. Chr. Wilh. Vogel, 1817. 44 p. (Box Box 5)
- COMMUNION BOOKS
  - No. 122: Beicht- und Communion-Buch. Mit einem Anhange von Liedern zur Beichte- und Abendmahls-Feyer. Herausgegeben von C. A. D. Dritte verbesserte und vermehrte Ausgabe. Mit einem Titelkupfer. Stuttgart: Johann Friedrich Steinkopf, 1824. Frontispiece. xii, 384, 72 p. (Box Box 5)
  - No. 123: Rosenmüller, Johann Georg. Auserlesenes Beicht- und Communionbuch für glaubige Christen, mit einer Vorrede und Unterricht vom rechten Gebrauch des heiligen Abendmahls. Nebst einigen neuen Bus- Beicht- und Abendmahlsliedern, in Beziehung auf die vorhergehenden Gebete und besondern Andachten zur Privat- und Kranken-Communion. Achte verbesserte Auflage. Nürnberg: bei Gustav Philipp Jacob Bieling, und in Commission der Joh. Benjamin Georg Fleischerschen Buchhandlung in Leipzig, 1816. Frontispiece. xiv, 255 p. (Box Box 5)
  - No. 124: Veillodter, Valentin Karl. Kommunionbuch für gebildete Christen. Vierte Auflage. Nürnberg: Riegel und Wieβner, 1811. Frontispiece. vi, 240 p. (Box Box 5)
  - No. 125: Veillodter, Valentin Karl. Kommunionbuch für gebildete Christen. Fünfte verbesserte Auflage. Nürnberg: Riegel und Wieβner, 1815. Frontispiece. vi, 242 p. Owner's mark on inside front cover: Louise Schwenke. (Box Box 5)
- CATECHISMS
  - No. 126: Marbach, Johannes, ed. Katechismus der christlichen Religion im Anschluβ an Luthers kleinen Katechismus. Ein Leitfaden für obere Schulklassen und den Konfirmandenunterricht. Eisenach: Verlag der Jacobi'schen Hofbuchhandlung, 1877. 88 p. (Box Box 5)
  - No. 127: Nicolai, O. Fr. O., ed. Der kleine Katechismus Dr. Martin Luthers. Mit kurzen Erläuterungen und einer Auswahl von Bibelsprüchen. Weimar: Hermann Böhlau, 1882. 108 p. (Box Box 5)
- SERMON BOOKS
  - No. 128: Beecher, Henry Ward. Vorträge über das Predigtamt. Deutsch von E. Kannegieβer. Berlin: Verlag von F. Berggold, 1874. xii, 233 p. (Box Box 5)
  - No. 129: Florey, Robert. Biblischer Wegweiser für evangelische Festprediger. 712 biblische Texte zu Tauf-, Confirmations- und Traureden, Aerndte-, Kirchweihfest-, Sylvester-, Brand- und Bergpredigten mit kurzer Andeutung. Leipzig: Julius Klinkhardt, 1863. x, 171 p. (Box Box 5)
  - No. 130: Epistelpredigten. Für den häuslichen und kirchlichen Gebrauch. Herausgegeben von dem christlichen Vereine im nördlichen Deutschland. Erster Band: Enthaltend die fortlaufenden Predigten über die Sonn- und Festtags-Episteln vom ersten Sonntage des Advents bis zum Sonntage Estomihi. Nebst einem Anhange. Halle: Zu haben in der Buchhandlung des Waisenhauses und in der Niederlage der Schriften des christlichen Vereins zu Eisleben, 1847. viii, 298 p. (Box Box 5)
  - No. 131: Epistelpredigten. Für den häuslichen und kirchlichen Gebrauch. Herausgegeben von dem christlichen Vereine im nördlichen Deutschland. Zweiter Band: Enthaltend die fortlaufenden Predigten über die Sonn- und Festtags-Episteln vom Sonntage Invocavit bis zum dritten Sonntage nach Trinitatis. Nebst einem Anhange. Halle: Zu haben in der Buchhandlung des Waisenhauses und in der Niederlage der Schriften des christlichen Vereins zu Eisleben, 1847. iv, 327 p. (Box Box 5)
  - No. 132: Epistelpredigten. Für den häuslichen und kirchlichen Gebrauch. Herausgegeben von dem christlichen Vereine im nördlichen Deutschland. Dritter Band: Enthaltend die fortlaufenden Predigten über die Sonn- und Festtags-Episteln vom vierten bis zum siebenundzwanzigsten Sonntage nach Trinitatis, nebst einer Predigt am Erntedankfeste und Reformationsfeste, auch einem Anhange. Halle: Zu haben in der Buchhandlung des Waisenhauses und in der Niederlage der Schriften des christlichen Vereins zu Eisleben, 1848. iv, 306 p. (Box Box 5)
  - No. 133: Tiesmeyer, L. and F. Bauleck, eds. Die Festgottesdienste der Kinder. Zwölf liturgische Andachten für die Oster-, Pfingst- und Trinitatiszeit. I. Liturgischer Teil. Bielefeld und Leipzig: Velhagen & Klasing, 1884. 72 p. (Box Box 5)
  - No. 134: Tiesmeyer, L. and F. Bauleck, eds. Die Festgottesdienste der Kinder. Zwölf liturgische Andachten für die Oster-, Pfingst- und Trinitatiszeit. I. Musikalischer Teil, bearbeitet von H. Putsch.. Bielefeld und Leipzig: Velhagen & Klasing, 1884. 31 p. music. (Box Box 5)
- COLLECTIONS OF SERMONS BY INDIVIDUAL PREACHERS
  - No. 135: Heim, G. L. Predigten über die Sonn- und Festtags-Evangelien. Ranis: Friedrich Gerold, 1854. Erstes Heft: Advent, 40 p. (Box Box 5)
  - No. 136: Heim, G. L. Predigten über die Sonn- und Festtags-Evangelien. Pöβneck: Friedrich Gerold, 1854. Zweites Heft, p. 41-84. Uncut. (Box Box 5)
  - No. 137: Heim, G. L. Predigten über die Sonn- und Festtags-Evangelien. Pöβneck: Friedrich Gerold, 1854. Drittes Heft, p. 85-128. Uncut. (Box Box 5)
  - No. 138: Heim, G. L. Predigten über die Sonn- und Festtags-Evangelien. Pöβneck: Friedrich Gerold, 1854. Viertes Heft, p. 129-164. Uncut. (Box Box 5)
  - No. 139: Heim, G. L. Predigten über die Sonn- und Festtags-Evangelien. Pöβneck: Friedrich Gerold, 1854. Fünftes Heft, p. 165-199. Uncut. (Box Box 5)
  - No. 140: Heim, G. L. Predigten über die Sonn- und Festtags-Evangelien. Pöβneck: Friedrich Gerold, 1854. Siebentes ["Siebentes" handwritten over a crossed-out "Zweites"] Heft, p. 248-287. (Box Box 5)
  - No. 141: Heim, G. L. Predigten über die Sonn- und Festtags-Evangelien. Pöβneck: Friedrich Gerold, 1854. Elftes Heft, p. 397-428. (Box Box 5)
  - No. 143: Kluge, Leopold Christoph, ed. Predigten zum Vorlesen in Landkirchen, sowie zur häuslichen Erbauung. Zweiter Jahrgang: Predigten über die Evangelien auf alle Sonn- und Festtage des christlichen Kirchenjahres. Leipzig: Wilhelm Violet, 1858. vi, 522 p. (Box Box 5)
  - No. 144: Rabus, J., ed. Sonntagsfeier. Eine Sammlung von Predigten über die epistolischen Pericopen auf alle Sonn- und Festtage des christlichen Kirchenjahres zur häuslichen Erbauung. Erster Band. Hamburg: R. Kittler, 1860. [4], 298 p. (Box Box 5)
  - No. 145: Rabus, J., ed. Sonntagsfeier. Eine Sammlung von Predigten über die epistolischen Pericopen auf alle Sonn- und Festtage des christlichen Kirchenjahres zur häuslichen Erbauung. Zweiter Band. (Box Box 5)
  - No. 146: Schultz, Karl Wilhelm. Predigten. Fünfter Band. Predigten auf alle Sonn- und Festtage des Kirchenjahres. Dritten Jahrganges erster Band. Gieβen: Ferber'sche Universitätsbuchhandlung, 1852. viii, 469 p. (Box Box 5)
  - No. 147: Schwabe, Johann Friedrich Heinrich, ed. Theilnahme am Evangelischen Freiheitskampfe. Eine Reihe Fasten-Wochen-Predigten nebst historischer Einleitung. In Verbindung mit seinen Special-Collegen. Neustadt a. d. Orla: J. K G. Wagner, 1826. 119, ii p. (Box Box 5)
  - No. 148: Schwarz, J. C. E. Seid fleiβig zu halten die Einigkeit im Geiste durch das Band des Friedens! Predigt am zwanzigsten Sonntage nach Trinitatis zur Feier des achtzehnten Octobers. Jena: Friedrich Frommann, 1831. 27 p. (Box Box 5)
  - No. 149: Schwarz, J. C. E. Predigten und kleinere geistliche Amtsreden. Erstes Heft. Jena: Friedrich Frommann, 1837. 4, 74 p. (Box Box 5)
  - No. 150: Identical copy: Schwarz, J. C. E. Predigten und kleinere geistliche Amtsreden. Erstes Heft. Jena: Friedrich Frommann, 1837. 4, 74 p. (Box Box 5)
  - No. 151: Schwarz, J. C. E. Predigten und kleinere geistliche Amtsreden. Zweites Heft. Jena: Friedrich Frommann, 1837. p. [75]-152. (Box Box 5)
  - No. 152: Identical copy: Schwarz, J. C. E. Predigten und kleinere geistliche Amtsreden. Zweites Heft. Jena: Friedrich Frommann, 1837. p. [75]-152. (Box Box 5)
  - No. 153: Schwarz, J. C. E. Predigten und kleinere geistliche Amtsreden. Drittes Heft. Jena: Friedrich Frommann, 1837. p. [153]-248 p. (Box Box 5)
  - No. 154: Schwarz, J. C. E. Predigten und kleinere geistliche Amtsreden. Viertes Heft. Jena: Friedrich Frommann, 1837. p. [249]-354 p. (Box Box 5)
  - No. 155: Schwarz, J. C. E. Die Kirchenverbesserung der Gegenwart. Predigt am Reformations-Feste in der Stadtkirche zu Jena gehalten. Jena: Friedrich Frommann, 1845. 19 p. (Box Box 5)
  - No. 156: Theremin, Franz. Das Kreuz Christi. Predigten. Erster Theil. Berlin: Duncker und Humblot, 1831. vi, 318 p. Owner's mark on title page: Nöthlich. (Box Box 6)
  - No. 157: Theremin, Franz. Das Kreuz Christi. Predigten. Zweiter Theil. Berlin: Duncker und Humblot, 1833. iv, 335 p. Owner's mark on title page: Nöthlich. (Box Box 6)
  - No. 158: Theremin, Franz. Das Kreuz Christi. Predigten. Dritter Theil. Berlin: Duncker und Humblot, 1837. vi, 342 p. Owner's mark on title page: Nöthlich. (Box Box 6)
  - No. 159: Theremin, Franz. Das Kreuz Christi. Predigten. Vierter Theil. Berlin: Duncker und Humblot, 1841. vi, 352 p. Owner's mark on title page: Nöthlich. (Box Box 6)
  - No. 160: Theremin, Franz. Zeugnisse von Christo in einer bewegten Zeit. Predigten, in den Jahren 1830, 1831 und 1832. Berlin: Duncker und Humblot, 1832. viii, 279 p. Owner's mark on title page: Nöthlich. (Box Box 6)
  - No. 161: Zimmermann, Ernst, ed. Predigten über sämmtliche Sonn- und Festtags-Evangelien des Jahres. Eine Gabe christlicher Liebe der neuen evangelischen Gemeinde in Mühlhausen dargebracht von jetzt lebenden deutscher Predigern. Erster Band. Darmstadt: Karl Wilhelm Leske, 1825. xlvi, 535, 146 p. (Box Box 6)
  - No. 162: Zimmermann, Ernst, ed. Predigten über sämmtliche Sonn- und Festtags-Evangelien des Jahres. Eine Gabe christlicher Liebe der neuen evangelischen Gemeinde in Mühlhausen dargebracht von jetzt lebenden deutscher Predigern. Zweiter Band. Darmstadt: Karl Wilhelm Leske, 1827. xiv, 655, 40 p. (Box Box 6)
  - No. 163: Identical copy, but with paper cover: Zimmermann, Ernst, ed. Predigten über sämmtliche Sonn- und Festtags-Evangelien des Jahres. Eine Gabe christlicher Liebe der neuen evangelischen Gemeinde in Mühlhausen dargebracht von jetzt lebenden deutscher Predigern. Zweiter Band. Darmstadt: Karl Wilhelm Leske, 1827. xiv, 655, 40 p. Owner's mark on title page: Nöthlich. (Box Box 6)
- BOOKS OF DEVOTIONS AND REFLECTION
  - No. 164: Bogatzky, Carl Heinrich von, ed. Anleitung zum vertrauten Umgange mit GOTT. Neu-Ruppin: F. W. Bergemann, s.d. 64 p. (Box Box 6)
  - No. 165: Der Christliche Sokrates. Scenen aus dem Leben eines Menschenfreundes, von M. F. W. Erster Theil. Zwickau: Eigenthum des Vereins zur Verbreitung guter und wohlfeiler Volksschriften, 1854. 151 p. (Box Box 6)
  - No. 166: Etwas fürs Herz auf dem Wege zur Ewigkeit. Fünfte Basler-Auflage. Basel: Felix Schneider, 1827. vi, 619, [7] p. Owner's mark on title page: Nöthlich. (Box Box 6)
  - No. 167: Der evangelische Glaube, dargestellt und vertheidigt in Briefen. Herausgegeben von dem christlichen Verein im nördlichen Deutschland. Verlegt durch den christlichen Verein und zu haben in der Niederlage seiner Schriften bei August Klöppel in Eisleben, wie auch bei Barth und Schulze in Leipzig, 1853. iv, [2], 211 p. (Box Box 6)
  - No. 168: Hundeiker, J. P., ed. Häusliches Festbuch für gebildete Genossen des heiligen Nachtmahls. Zweiter Theil. Mit Musikbeilagen von Schneider, Band und Hellwig. Leipzig: Carl Cnobloch, 1821. xii, 347 p. Includes [Schwenke?] bookmark. (Box Box 6)
  - No. 169: Huth, August, ed. Worte mütterlicher Liebe an meine Tochter. Eine Gabe für christliche Jungfrauen. Aus dem Nachlasse der seligen Freifrau Wilhelmine von Oeynhausen zu Grevenburg, geb. von Mengersen. Vierte Ausgabe. Frankfurt am Main: Heinrich Ludwig Brönner, 1864. xvi, 332 p. (Box Box 6)
  - No. 170: Klose, Ernst. Die Abendmahlsfeyer: ein Erbauungsbuch für gebildete Christen. Dritte, verbesserte Ausgabe. Leipzig: Georg Joachim Göschen, 1810. xvi, 288 p. (Box Box 6)
  - No. 171: Schottin, J. D. F. Das Reich Gottes. Tägliche Weihe für ein christliches Gemüth nach den Bedürfnissen des Jahres. Ein Andachtsbuch für die Gebildeten aller Stände. Mit einem Stahlstich. Schleiz: D. Bockelmann's Hofbuchhandlung, 1846. iv, 527 p. (Box Box 6)
  - No. 172: Steiger, Karl. Ich will mich aufmachen und zu meinem Vater gehen. Ein Erbauungsbuch. Mit einem Stahlstich. St. Gallen: Scheitlin und Zollikofer, 1841. [2], 256 p. (Box Box 6)
  - No. 173: Stunden der Andacht zur Beförderung wahren Christenthums und häuslicher Gottesverehrung. Erster Band: Andachtsbuch einer christlichen Familie. Zwölfte verbesserte Original-Auflage. Aarau: Heinrich Remigius Sauerländer, 1827. 496 p. (Box Box 6)